【裁判字號】    97,消債更,172
【裁判日期】    971007
【裁判案由】    更生事件
【裁判全文】
臺灣屏東地方法院民事裁定           97年度消債更字第172號
聲  請  人
即 債 務人  甲○○
上列當事人聲請消費者債務清理事件，本院裁定如下：
    主  文
債務人甲○○自中華民國九十七年十一月五日十二時起開始更生
程序。
命司法事務官進行本件更生程序。
    理  由
一、按債務人不能清償債務或有不能清償之虞；且無擔保或無優
    先權之債務總額未逾新台幣1200萬元者，於法院裁定開始清
    算程序或宣告破產前，得向法院聲請更生；又法院開始更生
    程序之裁定，應載明其年、月、日、時，並即時發生效力，
    消費者債務清理條例第3 條、第42條第1 項、第45條第1 項
    分別定有明文。次按法院裁定開始更生或清算程序後，得命
    司法事務官進行更生或清算程序，必要時得選任律師、會計
    師或其他適當之自然人或法人一人為監督人或管理人，同條
    例第16條第1 項亦有明文。
二、債務人聲請意旨略以：其就新台幣（下同）1,828,915 元債
    務有不能清償之情事，曾於民國95年間以書面向最大債權金
    融機構國泰世華銀行請求依「中華民國銀行公會會員辦理消
    費金融案件無擔保債務協商機制」共同協商債務清償方案，
    嗣協商成立，約定自95年7 月起分100 期攤還，每月應繳金
    額為18,289元，惟因債務人現職月薪20,280元，扣除協商金
    額後，債務人之薪資僅有餘款1,991 元可資運用，實已不足
    以維持基本生活，顯係因不可歸責於己之事由，致難以履行
    已成立之協商內容，又其無擔保或無優先權之債務總額未逾
    1,200 萬元，復未經法院裁定開始清算程序或宣告破產，爰
    向本院聲請更生等語。
三、經查債務人所主張之上開事實，業據其提出債權人清冊、財
    產及收入狀況說明書、戶籍謄本及勞動契約等件為證，堪信
    屬實。次查，債務人於95年所得額為281,230 元，96年所得
    額為289,458 元，96年月平均收入約為24,122元左右；此外
    並無土地、房屋或其他有變現價值之動產及固定所得，則以
    債務人現任職於國立屏東教育大學臨時契僱事務人員每月收
    入20,280元之收入，扣除債務人依協商應繳之金額18,289元
    後，僅餘金額1,991 元，依一般生活經驗法則，自無法苛求
    債務人放棄每月基本生活需求，在其無法獲得溫飽之狀況下
    ，將每月工作收入先用以還債，是聲請人主張其履行上開分
    期還款協議顯有重大困難，且係不可歸責聲請人等語，應屬
    可採。此外，本件又查無債務人有消費者債務清理條例第6
    條第3 項、第8 條或第46條各款所定駁回更生聲請之事由存
    在，則債務人聲請更生，應屬有據，爰裁定如主文第一項所
    示，並命司法事務官進行本件更生程序。
中    華    民    國    97    年    10    月    7     日
                        民事庭法官  李麗芳
正本係照原本作成。
本裁定不得抗告。
本件裁定公告日期為民國97年11月5日中午12時
中    華    民    國    97    年    10    月    8     日
                        法院書記官  滕一珍


司法院資訊處製作；財團法人民間司法改革基金會備份。
